【裁判字號】    99,審易,57
【裁判日期】    990730
【裁判案由】    竊盜
【裁判全文】
臺灣新竹地方法院刑事判決              99年度審易字第57號
公  訴  人  臺灣新竹地方法院檢察署檢察官
被      告  乙○○
上列被告因竊盜案件，經檢察官提起公訴（98年度偵緝字第651
號），經被告於本院準備程序中，就被訴事實為有罪之陳述，經
告知被告簡式審判程序之旨，並聽取檢察官、被告之意見後，經
本院進行簡式審判程序，本院判決如下：
    主    文
乙○○犯如附表編號一至五所示之罪，共伍罪，各處如附表編號
一至五所示之宣告刑。應執行有期徒刑貳年陸月。
    犯罪事實
一、乙○○（綽號落腳）與卓玉龍（所涉共同加重竊盜犯行，業
    經臺灣高等法院於99年5月27日以99年度上易字第454號判決
    判處應執行刑有期徒刑2年6月）、卓玉成、蕭榮傑（綽號蕭
    仔，2 人業經本院於98年10月2日以98年度易字第104號、第
    208號判決分別判處有期徒刑10月、1年5月在案）等4名成年
    男子，均因缺錢花用而萌生竊取新建辦公大樓內財物再變賣
    供己花用之念頭，由乙○○及卓玉龍、蕭榮傑等3 人先選定
    位在新竹縣竹北市○○○路東2 段20之3號及20之5號同棟雙
    併之辦公大樓（無警衛駐守），作為下手行竊之目標，再由
    卓玉龍於98年3月9日下午1至2時許，以不知情之卓志強（另
    經臺灣新竹地方法院檢察署檢察官以98年度偵字第2804號為
    不起訴處分確定）所提供之行動電話門號0000000000號聯絡
    卓玉成所使用之行動電話門號0000000000號（由不知情之卓
    志強所提供），卓玉成乃駕駛車牌號碼445-YE號營業用小客
    車自臺中市前往新竹縣竹北市體育場旁，另卓玉龍亦駕駛車
    牌碼CO-4567號白色自用小客車搭載乙○○及蕭榮傑共3人一
    同至新竹縣竹北市體育場旁會合。乙○○及卓玉龍、蕭榮傑
    、卓玉成遂共同基於意圖為自己不法所有之竊盜犯意聯絡與
    行為分擔，約妥由乙○○先趁上開選定之辦公大樓員工上班
    之際潛入藏匿，迨員工下班離去後，再由乙○○打開上開所
    選定之辦公大樓大門，讓卓玉龍及蕭榮傑進入行竊，卓玉成
    則負責在外把風、接應及載運贓物。嗣於同日晚間7 時許，
    眾人見時機成熟，乃推由乙○○趁無人注意之際，攜帶卓玉
    龍所有客觀上足以對人之生命、身體構成威脅，可供兇器使
    用之鐵製一字螺絲起子、扳手及破壞夾各1 支（已遭卓玉龍
    丟棄，均未扣案）先行進入上開辦公大樓內藏匿（侵入建築
    物部分未據告訴），迨同日晚間10時許，再由乙○○打開該
    辦公大樓1樓大門，讓卓玉龍及蕭榮傑2人進入該大樓（侵入
    建築物部分未據告訴），卓玉成則駕駛上開營業用小客車停
    放在六家不動產斜對面處把風；乙○○明知上開辦公大樓內
    之各樓層分屬不同公司，仍與卓玉龍及蕭榮傑於附表編號一
    至五所示時間，由卓玉龍持上揭鐵製一字扳手逐層分棟毀壞
    如附表編號一至五所示之各公司樓層大門門鎖等安全設備（
    毀損及侵入建築物部分均未據告訴）後，因而竊得如附表編
    號一至五所示之財物。至翌日（10日）凌晨2 時48分許，乙
    ○○及卓玉龍、蕭榮傑將得手之財物裝入黑色大塑膠袋內（
    計約5 袋）後，由乙○○、卓玉龍各揹3袋、2袋均裝有竊得
    財物之黑色大塑膠袋、蕭榮傑揹2 臺筆記型電腦而出大樓門
    外，旋由卓玉龍駕駛上開自用小客車搭載乙○○及上開所竊
    得之財物逃逸至臺中市，卓玉成亦駕駛上開營業用小客車搭
    載揹著2 臺筆記型電腦之蕭榮傑沿國道一號高速公路往臺中
    市方向逃逸至臺中市○○路與惠中路口與乙○○、卓玉龍會
    合，再推由卓玉龍負責銷贓變現得款計約新臺幣（下同）5
    萬餘元，另將竊得之禮券、現金朋分花用。乙○○因而分得
    變賣贓物所得款項1萬6,000元（另卓玉龍分得變賣贓物所得
    款項1萬9,000元，蕭榮傑分得變賣贓物所得款項金1萬6,000
    元，卓玉成則分得變賣贓物所得款項7,000 元）。嗣經丙○
    ○發現其所管領如附表編號一之公司遭竊後報警處理，始循
    線查獲上情。
二、案經新竹縣政府警察局竹北分局報告臺灣新竹地方法院檢察
    署檢察官偵查起訴。
    理    由
一、程序部分：
    按除被告所犯為死刑、無期徒刑、最輕本刑為3 年以上有期
    徒刑之罪或高等法院管轄第一審案件者外，於前條第1 項程
    序進行中，被告先就被訴事實為有罪之陳述時，審判長得告
    知被告簡式審判程序之旨，並聽取當事人、代理人、辯護人
    及輔佐人之意見後，裁定進行簡式審判程序，刑事訴訟法第
    273條之1第1 項定有明文。本案被告乙○○所犯係死刑、無
    期徒刑、最輕本刑為3 年以上有期徒刑以外之罪，其於準備
    程序中就被訴事實為有罪之陳述，經告知簡式審判程序之旨
    ，並聽取公訴人及被告乙○○之意見後，本院認為適宜進行
    簡式審判程序，合先敘明。
二、認定被告乙○○犯行所憑之各項證據：
（一）被告乙○○於偵查中及本院準備程序、簡式審判程序時之
      自白。其稱：伊綽號叫「落腳」，認識共犯蕭榮傑，再經
      由共犯蕭榮傑認識共犯卓玉龍、卓玉成，於98年3月9日前
      幾天，共犯卓玉龍打電話叫伊自臺北下來，約在竹北交流
      道見面，當伊於98年3月8日下午到新竹縣竹北市時，共犯
      卓玉龍、卓玉成、蕭榮傑已經決定要偷哪棟辦公大樓，並
      由伊於當天晚間7 時左右當辦公大樓還在營業時先進入大
      樓藏匿在樓梯口等加班的人都離開，到了晚間10、11時許
      ，共犯卓玉龍、蕭榮傑打電話給伊問加班的人是否都離開
      ，伊回答都離開後，共犯卓玉龍、蕭榮傑就開車過來，由
      伊將1 樓的大門打開讓他們進入，共犯卓榮成則在外面把
      風，再由共犯卓玉龍先以螺絲起子、扳手及夾子逐層破壞
      如附表編號一至五所示之公司大門後再進入偷電腦及辦公
      室用具，之後從1樓出來離開，分坐2部車子一同離開到臺
      中，將竊得之物交給共犯卓玉龍變賣，現金分得1萬6,000
      元等語（見98年度偵緝字第651 號偵查卷第33、34頁，本
      院卷第42、45至47頁）。
（二）證人即共犯蕭榮傑於警詢、偵查中之證稱：他綽號叫「蕭
      仔」，於93年3月9日曾與共犯卓玉龍、卓玉成前往新竹縣
      竹北市辦公大樓竊取財物，係共犯卓玉龍於案發前1 個月
      跟他提議的，另外還有綽號「落腳」即被告乙○○也參與
      ，當時由他與被告乙○○、共犯卓玉龍一起進入辦公室竊
      取財物，係由共犯卓玉龍負責提供螺絲起子、扳手、破壞
      夾，並由共犯卓玉龍以起子破壞鎖頭開門，共犯卓玉成則
      在外面車上把風及接應，事後他們有2 臺車回臺中，而偷
      來的桌上型電腦、筆記型電腦、硬碟、現金、禮券全部全
      部交由共犯卓玉龍負責銷贓及分配，事後他分得贓款約1
      萬6,000元左右等語（見98年度偵緝字第477號偵查影卷第
      25 至27、30至32、45、63頁）。
（三）證人即共犯卓玉成於警詢、偵查中之供稱：其兄卓玉龍於
      98年3月9日下午1、2時許撥打電話給他，說要準備偷東西
      ，叫他開車到新竹縣竹北市等候，他於當日晚間6 時許駕
      駛車牌號碼445-YE號營業用小客車到新竹縣竹北交流道附
      近，其兄卓玉龍則於同日晚間7時許駕駛車牌號碼CO-4567
      號白色自用小客車到達，車上共有3 人，其兄卓玉龍就叫
      他將車開到新竹縣竹北市○○○路東一段20之3、20之5號
      之斜對面空地等待，其兄卓玉龍等人便下車觀察，並由1
      名綽號「落腳」的人在店家尚未打烊前進入大樓藏匿，等
      到店家打烊後，綽號「落腳」的人就由內開門讓其兄卓玉
      龍及綽號「蕭ㄟ」的人入內行竊，後來等到10日凌晨1 時
      許，其兄卓玉龍下樓後向他揮手，叫他開車過去載人及東
      西，大約有4、5個黑色塑膠袋，該名綽號叫「蕭ㄟ」的人
      就揹著2 包筆記型電腦上他的車，他便往交流道方向行駛
      回臺中，在臺中市○○路與惠來路口與其兄卓玉龍會合後
      ，綽號「蕭ㄟ」的人就下車換坐其兄駕駛之車牌號碼CO-
      4567號白色自用小客車離開，他便回家休息，事後分得7,
      000 元等語（見98年度偵字第2804號偵查影卷第10至16、
      86、87、89、96至99、199 、200 頁，98年度偵緝字第47
      7 號偵查影卷第63、64頁）。
（四）證人卓志強於警詢、偵查中之證稱：共犯卓志成係他的堂
      哥，因共犯卓志成剛出獄，當時他便將所申請之行動電話
      門號0000000000號、0000000000號交給共犯卓志成使用，
      而共犯卓志成曾於98年3月9日後2、3天當面告知其於98年
      3月9日有至新竹縣竹北市闖空門偷電腦，但他不知道共犯
      卓玉成將所竊得之物品藏匿在何處，而警方播放當時竊案
      現場週邊監視系統所翻拍照片之人確為共犯卓玉成，至於
      其他竊犯則無法認清等語（見98年度偵字第2804號偵查影
      卷第17至24、88頁）。
（五）證人丙○○於警詢中之指稱：她在六家不動產公司擔任會
      計職務，於98年3月10日上午8時許，接獲公司（位在新竹
      縣竹北市○○○○段20之3 號1、2樓）樓上之房客電話告
      知公司遭竊，經她清點後，共損失3臺電腦及1臺監視器主
      機等物品（見98年度偵字第2804號偵查影卷第26、27頁）
      。
（六）證人丁○○於警詢中之指稱：他在群新建設公司公司擔任
      經理職務，其公司（位在新竹縣竹北市○○○○段20 之3
      號3 樓）及群茂土地開發有限公司（位在新竹縣竹北市○
      ○○○段20之3號4樓）遭竊，竊嫌係由1 樓鐵捲門侵入，
      再經由2 樓進入3、4樓破壞門鎖入侵等語（見98年度偵字
      第2804號偵查影卷第28至30頁）。
（七）證人戊○○於警詢中之指稱：她在凡硯空間規劃設計有限
      公司擔任會計職務，於98年3月10日上午9時許，發現公司
      （位在新竹縣竹北市○○○○段20之5號1樓）遭竊，經她
      清點後，共失竊2臺華碩牌桌上型電腦、1臺電腦硬碟及現
      金1 萬元等語（見98年度偵字第2804號偵查影卷第31、32
      頁）。
（八）證人甲○○於警詢中之指稱：他係世恩科技有限公司負責
      人，於98年3月10日上午8時50分許，發現公司（位在新竹
      縣竹北市○○○○段20之5號4樓）遭竊，經清點後，共失
      竊1 臺華碩牌筆記型電腦、1臺SONY牌攝影機、1顆桌上型
      電腦CPU、13顆電腦硬碟及現金7,539元等物，竊嫌係由20
      之3號1樓鐵捲門侵入，再經由20之5號進入4樓後破壞大門
      門鎖侵入等語（見98年度偵字第2804號偵查影卷第33至35
      頁）。
（九）監視器錄影畫面翻拍照片10張、行動電話門號0000000000
      號、0000000000號通聯調閱查詢單各1 份在卷可稽（見98
      年度偵字第2804號偵查影卷第45至49、54至67頁）。
（十）臺灣高等法院99年度上易字第454 號及本院98年度易字第
      104 號、第208號等判決查詢資料各1份：佐證被告乙○○
      與共犯卓玉龍、卓玉成、蕭榮傑有共同行竊之事實。
（十一）綜上，被告乙○○本件犯行，事證明確，應依法予以論
        科。
三、論罪科刑：
（一）論罪：
  １、按刑法第321 條第1項第2款所謂安全設備，係指依社會通
      常觀念足認為防盜之設備而言；又刑法第321 條第1項第2
      款規定將「門扇」、「牆垣」、「其他安全設備」並列，
      則所謂「門扇」，應指分隔住宅或建築物內外之間出入口
      大門而言，而所謂「其他安全設備」，則指門扇、牆垣以
      外，依通常觀念足認防盜之一切設備而言，如電網、門鎖
      及窗戶等是。已經進入大門內側之住宅或建築內部諸門，
      不論是房間門、廚房門、通往陽臺之落地鋁製玻璃門，均
      應認係「其他安全設備」。又按刑法第321 條第1項第2款
      之所謂毀越門扇之「越」，係指越入者而言，如係走入不
      得謂之「越」（最高法院24年7月刑事庭會議決議參照）
      。再按刑法第321 條第1項第3款之攜帶兇器竊盜罪，係以
      行為人攜帶兇器竊盜為其加重條件，此所謂兇器，其種類
      並無限制，凡客觀上足對人之生命、身體、安全構成威脅
      ，具有危險性之兇器均屬之，且祇須行竊時攜帶此種具有
      危險性之兇器為已足，並不以攜帶之初有行兇之意圖為必
      要。螺絲起子為足以殺傷人生命、身體之器械，顯為具有
      危險性之兇器（最高法院55年臺上字第547 號、79年臺上
      字第5253號判例參照）。是被告乙○○夥同共犯卓玉龍、
      卓玉成、蕭榮傑等人，並共同持質地堅硬鐵器，客觀上可
      供兇器使用之一字起子破壞如附表編號一至五所示之各樓
      層公司大門屬安全設備之門鎖後侵入行竊之犯行，核其所
      為，係犯刑法第321條第1項第4款、第3款、第2款之結夥
      三人以上攜帶兇器毀壞安全設備竊盜罪嫌。
  ２、共同正犯：被告乙○○與共犯卓玉龍、蕭榮傑、卓玉成等
      人就上開加重竊盜犯行，有犯意之聯絡及行為之分擔，皆
      為共同正犯。
  ３、數罪併罰：被告乙○○知悉其所行竊之辦公大樓內各樓層
      ，分屬不同公司管領使用，卻逐層予以毀壞如附表編號一
      至五所示之各公司大門門鎖侵入後竊取如附表編號一至五
      所示之各公司辦公室財物，因而侵害如附表編號一至五所
      示之5 家公司管領之財產法益，顯係基於各別犯意所為，
      且行竊之時間、地點、被害人亦不相同，自應予分別論罪
      ，合併處罰。公訴人固以被告乙○○本件所犯如附表編號
      一至五所示之竊盜犯行，乃與共犯卓玉龍、卓玉成、蕭榮
      傑等人共同基於一個竊盜犯意，而以一竊盜行為竊取如附
      表編號一至五所示之數公司及辦公室財物，致侵害5家公
      司管領之財產法益而觸犯數竊盜罪名，因而認被告乙○○
      成立想像競合犯，然此部分容有未恰，業已詳述如上，附
      此敘明。
（二）不適用刑法第19條第2 項減輕其刑規定之說明：被告乙○
      ○雖患有妄想型精神分裂症，此有卷附之行政院衛生署八
      里療養院98年11月12日第1934號診斷證明書暨診療紀錄、
      衛生署新竹醫院98年11月2 日診斷證明書暨出院病歷摘要
      、敦仁醫院診斷證明書95年6 月1 日診斷證明書各1 份可
      資佐稽（見98年度偵緝字第651 號偵查卷第11、11之1、
      12、13至15、16、17至19頁）。惟：
  １、按行為時因精神障礙或其他心智缺陷，致不能辨識其行為
      違法或欠缺依其辨識而行為之能力者，不罰。行為時因前
      項之原因，致其辨識行為違法或依其辨識而行為之能力，
      顯著減低者，得減輕其刑。刑法第19條第1項、第2項分別
      定有明文。又刑法上之心神喪失與精神耗弱，應依行為時
      精神障礙程度之強弱而定，如行為時之精神，對於外界事
      務全然缺乏知覺理會及判斷作用，而無自由決定意思之能
      力者，為心神喪失，如此項能力並非完全喪失，僅較普通
      人之平均程度顯然減退者，則為精神耗弱。至精神是否耗
      弱，抑達喪失狀況，乃屬醫學上精神病科之專門學問，若
      經專門精神病醫學研究之人員予以診察鑑定，自足資為判
      決之基礎，此有最高法院26年渝上字第237 號判例、47年
      臺上字第1253號判例意旨、81年度臺上字第2299號判決意
      旨可資參照。
  ２、本院依職權將被告乙○○送請臺北市立聯合醫院針對被告
      乙○○於本案行為時之精神狀況進行鑑定後，其鑑定結果
      略為：就「病程」而言，「精神病」可區分為「一時性之
      精神病」與「持續性之精神病」。「安非他命精神病」即
      屬「一時性之精神病」；患者於長期使用安非他命後開始
      出現幻覺、妄想等精神病症狀，然其一旦停用安非他命，
      即便未接受任何治療，精神病症狀大抵亦可於數週內逐漸
      緩解；精神病症狀緩解後，患者若不再使用安非他命，病
      情即不致復發，若再次使用使用安非他命，則精神病症狀
      可能迅速復發，致其整體精神狀況急遽惡化。被告乙○○
      自承長期斷續使用安非他命，故其自94年間至今在本院區
      （臺北市立聯合醫院松德院區）、敦仁醫院、新竹醫院、
      八里療養院之4次住院，理應視為使用安非他命所致之「
      安非他命精神病」復發。被告乙○○受鑑定時自稱預備犯
      行時、犯行當時皆曾「徵詢」人聲聽幻覺之「意見」。依
      現有病歷資料中，並無時間上與被告乙○○犯行日期緊接
      （如：數日至數週）之記載，故鑑定人無從依據客觀資料
      判斷其「安非他命精神病」當時是否復發、程度如何。然
      縱使被告乙○○所稱當時有聽幻覺症狀一事屬實（顯示「
      安非他命精神病」已然復發），然就其事前能參與計畫、
      犯行時能與他人協同、事後亦能安然脫離現場等情判斷，
      亦難認其控制一己行為之能力或依一己辨識而行為之能力
      有何減低。再者，被告乙○○於89年間即已因多次類似之
      加重竊盜犯行經臺灣臺北地方法院判處有期徒刑1 年10月
      （90年間經臺灣高等法院駁回上訴確定），即便其犯行時
      「安非他命精神病」復發，亦無理由認為其即不能辨識一
      己行為違法，循上，鑑定人認為被告乙○○本件之犯行不
      符合刑法第19條第1 項、第2 項規定之適用等情，此有臺
      北市立聯合醫院99年6 月24日北市醫松字第09930207800
      號函所附精神鑑定報告書1 份在卷足憑（見本院卷第26至
      31頁）。堪認被告乙○○於本案行為當時，其精神狀況與
      平常人無異，尚能辨識其行為違法及具有控制行動之能力
      ，併予敘明。
（三）量刑：爰審酌被告乙○○前有詐欺、偽造文書、侵占、竊
      盜、侵入住宅、傷害等刑事前科，此有臺灣高等法院被告
      前案紀錄表1 份附卷可稽，已足徵素行非善。又其正值青
      壯，竟不思守法自制，循正當途徑獲取所需，猶為貪圖一
      己之私，夥同共犯卓玉龍、卓玉成、蕭榮傑等人恣意竊取
      他人財物，危害社會治安與他人財產安全，守法意識薄弱
      ，除將竊得之現金、百貨公司禮券朋分花用殆盡後，另將
      如附表編號一至五所示公司所有之電腦物品予以變賣換取
      現金花用，造成追贓之困難及有礙財產犯罪之偵查，所為
      實不足取；惟幸被告乙○○犯後坦承犯行不諱，態度尚可
      ，並同時考量其犯罪動機、手段、所生危害等一切情狀，
      認公訴人就被告乙○○本件犯行具體求刑有期徒刑1 年10
      月，尚屬稍輕，爰分別量處如附表編號一至五所示之宣告
      刑，並諭知如主文所示之應執行刑，以資懲儆。
（四）未宣告沒收之說明：至本案供被告乙○○共同竊盜所使用
      之鐵製一字螺絲起子、扳手及破壞夾各1 支等物，既均非
      違禁物，且未扣案，本院依卷內事證復無積極證據足認尚
      存，為免將來執行困難，爰均不予宣告沒收，併此敘明。
據上論斷，應依刑事訴訟法第273條之1第1 項、第299條第1項前
段，刑法第28條、第321 條第1項第2款、第3款、第4款、第47條
第1項、第51條第5款，判決如主文。
本案經檢察官洪期榮到庭執行職務。
中    華    民    國    99    年    7     月    30    日
                    刑事第九庭法  官    劉兆菊
以上正本證明與原本無異。
如不服本判決應於收受本判決後10日內向本院提出上訴書狀，上
訴書狀應敘述具體理由。上訴書狀未敘述上訴理由者，應於上訴
期間屆滿後20日內補提理由書狀於本院「切勿逕送上級法院」。
中    華    民    國    99    年    7     月    30    日
                              書記官    林兆嘉
附錄本案論罪科刑法條：
中華民國刑法第321條
犯竊盜罪而有左列情形之一者，處6月以上、5年以下有期徒刑：
一、於夜間侵入住宅或有人居住之建築物、船艦或隱匿其內而犯
    之者。
二、毀越門扇、牆垣或其他安全設備而犯之者。
三、攜帶兇器而犯之者。
四、結夥三人以上而犯之者。
五、乘火災、水災或其他災害之際而犯之者。
六、在車站或埠頭而犯之者。
前項之未遂犯罰之。
附表：
┌─┬─────┬──────┬────────────┬──────┬────┐
│編│犯罪時間  │犯罪地點    │犯罪手法及所得財物      │備註        │主文罪名│
│號│          │            │                        │            │及宣告刑│
├─┼─────┼──────┼────────────┼──────┼────┤
│一│98年3月9日│新竹縣竹北市│乙○○先行躲藏在辦公大樓│所竊電腦物品│乙○○犯│
│  │晚間10時許│光明六路東二│內，迨辦公大樓之公司員工│事後均遭卓玉│結夥攜帶│
│  │起至翌日即│段20之3號1樓│均下班後，開啟辦公大樓1 │龍以網路拍賣│兇器毀壞│
│  │98年3 月10│及2樓       │樓大門讓卓玉龍、蕭榮傑進│方式予以變賣│安全設備│
│  │日凌晨2 時│            │入，卓玉成則在外把風，再│得款。      │竊盜罪，│
│  │18分許止  │            │由卓玉龍以鐵製一字起子毀│            │處有期徒│
│  │          │            │壞「六家不動產有限公司」│            │刑捌月。│
│  │          │            │大門門鎖，3 人一同進入辦│            │        │
│  │          │            │公室竊取「六家不動產有限│            │        │
│  │          │            │公司」所有之電腦3 臺、監│            │        │
│  │          │            │視主機1 臺（毀損及侵入建│            │        │
│  │          │            │築物部分均未據告訴）。  │            │        │
├─┼─────┼──────┼────────────┼──────┼────┤
│二│98年3月9日│新竹縣竹北市│乙○○先行躲藏在辦公大樓│所竊電腦物品│乙○○犯│
│  │晚間10時許│光明六路東二│內，迨辦公大樓之公司員工│事後均遭卓玉│結夥攜帶│
│  │起至翌日即│段20之3號3樓│均下班後，開啟辦公大樓1 │龍以網路拍賣│兇器毀壞│
│  │98年3 月10│            │樓大門讓卓玉龍、蕭榮傑進│方式予以變賣│安全設備│
│  │日凌晨2 時│            │入，卓玉成則在外把風，再│得款，現金則│竊盜罪，│
│  │18分許止  │            │由卓玉龍以鐵製一字起子毀│朋分花用。  │處有期徒│
│  │          │            │壞「群新建設股份有限公司│            │刑捌月。│
│  │          │            │」大門門鎖，3 人一同進入│            │        │
│  │          │            │竊取「群新建設股份有限公│            │        │
│  │          │            │司」所有之電腦硬碟（序號│            │        │
│  │          │            │Ｚ000000000號）1組、INTEL│            │        │
│  │          │            │廠牌CPU1 個、記憶體2條、│            │        │
│  │          │            │華碩廠牌套裝電腦1 臺、黑│            │        │
│  │          │            │色小型電腦1 臺（長40公分│            │        │
│  │          │            │寬15公分高30公分）、華碩│            │        │
│  │          │            │廠牌銀白色筆記型電腦（機│            │        │
│  │          │            │器型號為U62PPT83DD-GFQCC│            │        │
│  │          │            │A、機款SN：85NOAG0000000│            │        │
│  │          │            │1C、機器序號CN：5665U6EP│            │        │
│  │          │            │）1 臺及現金新臺幣（下同│            │        │
│  │          │            │）5,000 元（毀損及侵入建│            │        │
│  │          │            │築物部分均未據告訴）。  │            │        │
├─┼─────┼──────┼────────────┼──────┼────┤
│三│98年3月9日│新竹縣竹北市│乙○○先行躲藏在辦公大樓│所竊電腦物品│乙○○犯│
│  │晚間10時許│光明六路東二│內，迨辦公大樓之公司員工│事後均遭卓玉│結夥攜帶│
│  │起至翌日即│段20之3號4樓│均下班後，開啟辦公大樓1 │龍以網路拍賣│兇器毀壞│
│  │98年3 月10│            │樓大門讓卓玉龍、蕭榮傑進│方式予以變賣│安全設備│
│  │日凌晨2 時│            │入，卓玉成則在外把風，再│得款，禮券則│竊盜罪，│
│  │18分許止  │            │由卓玉龍以鐵製一字起子毀│朋分花用。  │處有期徒│
│  │          │            │壞「群茂土地開發有限公司│            │刑捌月。│
│  │          │            │」大門門鎖，3 人一同進入│            │        │
│  │          │            │竊取「群茂土地開發有限公│            │        │
│  │          │            │司」所有之華碩廠牌桌型電│            │        │
│  │          │            │腦2臺（主機序號分別為MB1│            │        │
│  │          │            │7SE S/N:6BL0000000、MB17│            │        │
│  │          │            │SES/N:6BL0000000）及遠東│            │        │
│  │          │            │百貨公司禮券3萬2,000元（│            │        │
│  │          │            │面額均為500 元）（毀損及│            │        │
│  │          │            │侵入建築物部分均未據告訴│            │        │
│  │          │            │）。                    │            │        │
├─┼─────┼──────┼────────────┼──────┼────┤
│四│98年3月9日│新竹縣竹北市│乙○○先行躲藏在辦公大樓│所竊電腦物品│乙○○犯│
│  │晚間10時許│光明六路東二│內，迨辦公大樓之公司員工│事後均遭卓玉│結夥攜帶│
│  │起至翌日即│段20之5號1樓│均下班後，開啟辦公大樓1 │龍以網路拍賣│兇器毀壞│
│  │98年3 月10│及2樓       │樓大門讓卓玉龍、蕭榮傑進│方式予以變賣│安全設備│
│  │日凌晨2 時│            │入，卓玉成則在外把風，再│得款，現金則│竊盜罪，│
│  │18分許止  │            │由卓玉龍以鐵製一字起子毀│朋分花用。  │處有期徒│
│  │          │            │壞「凡硯空間規劃設計有限│            │刑捌月。│
│  │          │            │公司」大門門鎖，3 人一同│            │        │
│  │          │            │進入竊取「凡硯空間規劃設│            │        │
│  │          │            │計有限公司」所有之華碩廠│            │        │
│  │          │            │牌電腦2臺、電腦硬碟1個、│            │        │
│  │          │            │現金1 萬元（毀損及侵入建│            │        │
│  │          │            │築物部分均未據告訴）。  │            │        │
├─┼─────┼──────┼────────────┼──────┼────┤
│五│98年3月9日│新竹縣竹北市│乙○○先行躲藏在辦公大樓│所竊電腦物品│乙○○犯│
│  │晚間10時許│光明六路東二│內，迨辦公大樓之公司員工│事後均遭卓玉│犯結夥攜│
│  │起至翌日即│段20之5號4樓│均下班後，開啟辦公大樓1 │龍以網路拍賣│帶兇器毀│
│  │98年3 月10│            │樓大門讓卓玉龍、蕭榮傑進│方式予以變賣│壞安全設│
│  │日凌晨2 時│            │入，卓玉成則在外把風，再│得款，現金則│備竊盜罪│
│  │18分許止  │            │由卓玉龍以鐵製一字起子毀│朋分花用。  │，處有期│
│  │          │            │壞「世恩科技有限公司」大│            │徒刑捌月│
│  │          │            │門門鎖，3 人一同侵入竊取│            │。      │
│  │          │            │「世恩科技有限公司」所有│            │        │
│  │          │            │之華碩廠牌筆記型電腦1臺 │            │        │
│  │          │            │（型號ASUS序號82N0AS3355│            │        │
│  │          │            │8809D）、電腦主機內之CPU│            │        │
│  │          │            │（型號CORO2DUOE4500/2.2G│            │        │
│  │          │            │HzCPU雙核心）、RAM（型號│            │        │
│  │          │            │1GBD DR0000000PIN）1條、│            │        │
│  │          │            │SATA-HD（型號160GB7200rp│            │        │
│  │          │            │m8MB）、硬碟10顆（型號WD│            │        │
│  │          │            │2.5"SATAHD）、硬碟1顆（W│            │        │
│  │          │            │D2.5"IDEHDWD14600BEVE） │            │        │
│  │          │            │、硬碟1顆（型號SEGATE2.5│            │        │
│  │          │            │"SATAHD-ST0000000AS）SON│            │        │
│  │          │            │Y廠牌攝影機1臺（序號S010│            │        │
│  │          │            │952968P）及現金7,539元（│            │        │
│  │          │            │毀損及侵入建築物部未據告│            │        │
│  │          │            │訴）。                  │            │        │
└─┴─────┴──────┴────────────┴──────┴────┘

司法院資訊處製作；財團法人民間司法改革基金會備份。
